臺灣屏東地方法院刑事判決　　　　　　　　　　　　　　九十三年度訴更字第二號
　　公　訴　人　臺灣屏東地方法院檢察署檢察官
　　被　　　告　甲○○
右列被告因違反槍砲彈藥刀械管制條例案件，經檢察官提起公訴（九十一年度偵字第
五八五○號），本院裁定以簡式審判程序審理，判決如左：
    主  文
甲○○未經許可，持有可發射子彈具有殺傷力之改造手槍，累犯，處有期徒刑壹年陸
月，併科罰金新台幣拾萬元，罰金如易服勞役，以銀元參佰元即新台幣玖佰元折算壹
日，扣案之改造仿ＢＥＲＥＴＴＡ廠９２Ｆ型半自動手槍壹枝（含彈匣壹個，槍枝管
制編號0000000000）沒收。又未經許可，持有子彈，累犯，處有期徒刑肆
月，併科罰金新台幣參萬元，罰金如易服勞役，以銀元參佰元即新台幣玖佰元折算壹
日，扣案之口徑九ｍｍ制式子彈貳顆均沒收。應執行有期徒刑壹年捌月，併科罰金新
台幣拾壹萬元，罰金如易服勞役，以銀元參佰元即新台幣玖佰元折算壹日，扣案之改
造仿ＢＥＲＥＴＴＡ廠９２Ｆ型半自動手槍壹枝（含彈匣壹個，槍枝管制編號000
0000000）、口徑九ｍｍ制式子彈貳顆均沒收。
    事  實
一、甲○○曾於民國八十九年間因贓物案件，經本院判處有期徒刑五月，如易科罰金
    以三百元折算一日確定，於九十一年六月十八日易科罰金執行完畢，仍不知悔改
    ，明知具有殺傷力之各式手槍及子彈，均屬槍砲彈藥刀械管制條例管制之槍、彈
    ，非經中央主管機關之許可，不得持有，竟因好奇心趨使，於八十五年六月間某
    日，在屏東市○○○路邊，以新台幣二萬元之代價，向某不詳姓名年籍綽號「勝
    仔」之成年男子（起訴書誤為「兄弟模型店」），購買以玩具手槍換裝土造金屬
    滑套及槍管，機械性能良好，可擊發適用之子彈，具有殺傷力之仿ＢＥＲＥＴＴ
    Ａ廠９２Ｆ型半自動手槍一枝（含彈匣一個，槍枝管制編號000000000
    0）而無故持有，並將槍枝藏置在其位於屏東市前進里清進巷一三九之十號住處
    附近之水溝內。又另行起意，於八十七年六月間（起訴書誤為八十五年間），在
    屏東市○○○路邊，向上述綽號「勝仔」之成年男子，無償取得口徑九ｍｍ制式
    子彈五顆而無故持有，並將子彈藏在上述槍枝放置之地點。嗣於九十一年十月二
    十八日二十三時五十分許，其攜帶上述槍、彈駕車外出尋友時，在屏東市○○里
    ○○街二號前為警方攔下盤查，經警方徵得其同意，由其自行開啟藏置槍、彈之
    手提袋封口，警方因此發覺手提袋內之槍、彈而查獲上情，並扣得其所有之上述
    槍枝及口徑九ｍｍ制式子彈五顆（送鑑時試射子彈三顆，尚餘子彈二顆）。
二、案經屏東縣警察局屏東分局報告臺灣屏東地方法院檢察署檢察官偵查起訴。
    理  由
一、上述事實，業經被告甲○○於本院審理時坦白承認，並有警方查獲時攝得之相片
    三幀、扣案之槍枝一枝（含彈匣一個，槍枝管制編號0000000000）及
    口徑九ｍｍ制式子彈五顆在卷可證。上述扣案之槍、彈經送內政部警政署刑事警
    察局鑑定結果認為：（一）送鑑改造９２手槍壹枝，係由仿ＢＥＲＥＴＴＡ廠９
    ２Ｆ半自動手槍製造之玩具手槍換裝土造金屬滑套及土造金屬槍管而成之改造手
    槍，機械性能良好，認具殺傷力。（二）送鑑子彈五顆，均係口徑九ｍｍ制式子
    彈，試射其中彈底標記ＡＣＰ  ９７  ９ｍｍ  ＬＵＧＦＲ、ＷＩＮ  ９ｍｍ
    ＬＵＧＦＲ及ＦＣ  ９ＭＭ  ＬＵＧＦＲ之子彈三顆，均可擊發，均具殺傷力。
    其餘貳顆認均具殺傷力。有該局九十一年十一月十八日刑鑑字第○九一○三○五
    ○四五號槍、彈鑑定書在卷可證，此為鑑定機關本於專業知識及以科學方法檢驗
    所得之結果，自可憑信，足見被告之自白與事實相符，可以相信。事證明確，被
    告犯行應堪認定。
二、按槍砲彈藥刀械管制條例固係於八十五年九月二十五日起至九十年十一月十四日
    止經過多次修正公布，惟無故持有槍、彈之行為係繼續犯，其持有之繼續，為行
    為之繼續，亦即一經持有槍彈，犯罪即告成立，但其完結繼續至持有行為終了時
    為止，而刑法第二條所稱之「行為後」係指犯罪最後行為終了之後。本件被告甲
    ○○持有槍、彈行為於九十一年十月二十八日二十三時五十分許被發覺時止，自
    無新舊法比較之問題，應依現行槍砲彈藥刀械管制條例規定論處。
三、核被告甲○○未經許可，持有由玩具手槍改造成具有殺傷力之槍枝之行為，係犯
    犯槍砲彈藥刀械管制條例第十一條第四項之未經許可持有可發射子彈具有殺傷力
    之改造手槍罪。其未經許可，持有具殺傷力之制式子彈之行為，係犯同條例第十
    二條第四項之未經許可持有子彈罪。其持有槍枝二年後再行持有子彈，顯係基於
    各別持有之犯意，其二次持有之行為亦屬不同，應予分別論罪，合併處罰。其曾
    於八十九年間因贓物案件，經本院判處有期徒刑五月，如易科罰金以三百元折算
    一日確定，於九十一年六月十八日易科罰金執行完畢，有台灣屏東地方法院檢察
    署刑案資料查註紀錄表及臺灣高等法院被告全國前案紀錄表各一紙在卷可證，因
    其持有槍、彈之犯行，繼續至前案有期徒刑執行完畢後五年內之九十一年十月二
    十八日二十三時五十分許止，其所犯有期徒刑以上刑之上述二罪，仍應論以累犯
    ，均應依法加重其刑。爰審酌被告基於好奇而持有上述槍、彈之犯罪動機與目的
    、其行為助長具殺傷力槍、彈之流通，危害社會治安及人民生命財產安全及犯罪
    後坦承犯行，態度尚可等一切情狀，分別量處如主文所示之刑及定其應執行刑，
    並就罰金部分諭知易服勞役之折算標準。扣押在案之仿ＢＥＲＥＴＴＡ廠９２Ｆ
    型半自動手槍一枝（含彈匣一個，槍枝管制編號0000000000）及口徑
    九ｍｍ制式子彈二顆（原扣押子彈五顆，送鑑驗時經採樣試射三顆，現僅餘子彈
    二顆）均為違禁物，均應依刑法第三十八條第一項第一款之規定，宣告沒收。另
    扣案彈殼三顆則因試射完畢而不具殺傷力，爰不併予宣告沒收。
四、按槍砲彈藥刀械管制條例所稱之「持有」，係指為自己占有其物，置於自己實力
    支配下之意，且須有持續持有相當時間之意圖，始足當之。其持有之繼續，為行
    為之繼續，亦即一經持有，罪已成立，但其完結須繼續至持有行為終了時為止（
    最高法院九十一年度台上字第七○八八號、九十二年度台上字第八七二號、九十
    二年度台上字第五一八○號判決參照），故同一持有行為，僅成立一罪，但先後
    不同之持有行為時，則應構成數個持有罪，再就數個持有之行為決定應依連續犯
    或數罪併罰處斷。被告於九十一年二月間，以四萬元之價格，在高屏大橋至屏東
    機場附近某處，向綽號「阿三」之不詳姓名年籍男子，購得持有可發射子彈具有
    殺傷力之改造玩具手槍一枝及具有殺傷力之子彈五顆，於九十一年五月十六日上
    午十一時許為警查獲，違反槍砲彈藥同條例第十一條第四項及同法第十二條第四
    項之犯行部分，業經本院於九十二年一月二十八日，以九十一年度訴字第六二○
    號判決判處有期徒刑一年六月，併科罰金十萬元確定等情，有本院九十一年度訴
    字第六二○號刑事判決書及臺灣高等法院被告全國前案紀錄表各一份在卷可佐。
    惟該案與本案先後持有時間不同，顯為不同之持有行為，而持有行為一經持有，
    罪已成立，僅是持有行為繼續至終了時為止，自不能以該案持有槍、彈之時間與
    本案持有槍、彈之時間重疊，概而認為係同一之持有行為，又該案與本案持有時
    間相距逾六年之久，時間並不緊接，亦難以認為有連續犯之裁判上一罪關係，因
    此，該案確定判決效力，應不及於本案之犯罪事實，本院自應另為實體上之裁判
    ，附此敘明。
據上論斷，應依刑事訴訟法第二百七十三條之一第一項、二百九十九條第一項前段，
槍砲彈藥刀械管制條例第十一條第四項、第十二條第四項，刑法第十一條前段、第四
十七條、第五十一條第五款、第七款、第四十二條第二項、第三十八條第一項第一款
，罰金罰鍰提高標準條例第二條，現行法規所定貨幣單位折算新臺幣條例第二條，判
決如主文。
中      華      民      國      九十三      年    六    月    二十九    日
                                      臺灣屏東地方法院刑事第二庭
                                          法  官  林昌義
右正本證明與原本無異。
如不服本判決應於收受本判決送達後十日內向本院提出上訴書狀，其未敘述上訴理由
者，並得於提起上訴後十日內向本院補提理由書狀（均須按他造當事人之人數附繕本
 ）「切勿逕送上級法院」
                                          書記官   潘美碧
中      華      民      國      九十三      年    六    月    二十九    日
附錄本判決論罪科刑法條：
槍砲彈藥刀械管制條例第十一條第四項
未經許可，持有、寄藏或意圖販賣而陳列第一項所列槍砲者，處一年以上七年以下有
期徒刑，併科新臺幣七百萬元以下罰金。
槍砲彈藥刀械管制條例第十二條第四項
未經許可，持有、寄藏或意圖販賣而陳列子彈者，處五年以下有期徒刑，併科新台幣
三百萬元以下罰金。
